【裁判字號】    90,易,546
【裁判日期】    900410
【裁判案由】    違反保護令
【裁判全文】
臺灣桃園地方法院刑事判決                            九十年度易字第五四六號
    公  訴  人  臺灣桃園地方法院檢察署檢察官
    被      告  乙○○
右列被告因違反保護令案件，經檢察官提起公訴（九十年度偵字第一二一三號），本
院判決如左：
        主  文
乙○○無罪。
        理  由
一、本件公訴意旨略以：乙○○與甲○○為夫妻，乃家庭暴力防治法中所稱之家庭成
    員，且於民國（下同）八十九年十月七日曾因毆打甲○○，施行家庭暴力，經臺
    灣板橋地方法院於同年十一月十四日依家庭暴力防治法第十三條第二項第二款裁
    定核發民事通常保護令，命乙○○不得對甲○○騷擾，期間為一年。乙○○竟於
    同年十二月十日下午十時二十分許，違反上開保護令之規定，前往周女位於台北
    縣三峽鎮○○路○段二七六巷一○八弄七號住處前，不顧甲○○反對，強邀周女
    搭乘其所駕駛之車號Ｌ六─六九八五號自小客車藉詞尋找徵信社員工林志星而將
    之載往桃園縣桃園市及龜山鄉等多處地點，嗣乙○○於同日下午十一時三十分將
    周女載返周女住處時，經甲○○報警後當場逮捕，因認乙○○涉犯家庭暴力防治
    法第五十條第二款之罪嫌等語。
二、按犯罪事實，應依證據認定之，無證據不得推定其犯罪事實。又不能證明被告犯
    罪者，應諭知無罪之判決，刑事訴訟法第一百五十四條、第三百零一條第一項分
    別定有明文。又事實之認定，應憑證據，如未能發現相當證據，或證據不足以證
    明，自不能以推測或擬制之方法，為裁判基礎（最高法院四十年台上字第八六號
    判例參照）。又告訴人之告訴，係以使被告受刑事訴追為目的，是其陳述是否與
    事實相符，仍應調查其他證據以資審認。被害人之陳述倘尚有瑕疵，遽採為論罪
    科刑之根據，即難認為適法。（最高法院五十二年台上字第一三○○號、六十一
    年台上字第三○九九號判例參照）。本件公訴人認被告乙○○涉有家庭暴力防治
    法第五十條第二款之犯行，係以被害人甲○○之指訴及臺灣板橋地方法院八十九
    年度家護字第八０九號裁定為主要論據。訊據被告乙○○則堅決否認有何公訴人
    所指之犯行，辯稱：「我並非未經他（告訴人）同意，小孩子在前一天住在他媽
    媽家，我當天去接小孩子，有在岳母家跟周女談小孩子撫養的問題，但沒有跟周
    女達成協議，我帶小孩回家後，又和周女通電話，電話中又起爭執，周女說有徵
    信社的人，調查到我在麥當勞和別的女人喝咖啡，其實那個女人就是徵信社員工
    林志星的老婆，我就跟周女說，周女不相信，我就邀周女一起去找林志星，我開
    車載小孩，到周女家門口時，周女已經撐著傘在門口等我，周女就坐上我的車，
    到了山鶯路，周女又說不去了，我生氣用台語罵他，你把我當傻子耍，周女就生
    氣說要打電話給警察，我說你打啊，我就在台北監獄旁邊，叫警察來攔我。」等
    語。
三、經查：雖被害人甲○○於警局訊問時指稱：乙○○於八十九年十二月十日二十三
    時三十分載小孩駕駛自小客車來找我，他說有事找我商量，並要我至其車內，因
    我怕小孩受到傷害，我不得不上車，我上車後乙○○駕車載我到桃園，我向乙○
    ○要求下車，他拒絕並加速行駛不讓我下車，在車上我向警方報警時，乙○○說
    他不在乎違反保護令，之後乙○○又載我回我三峽家前云云，惟其於檢察官訊問
    時則陳稱：當日我有喝點酒，乙○○並未強押我，當日下雨，乙○○說孩子在車
    上，叫我上車看，以免被雨淋，乙○○有說要載我去找徵信社員工，我沒有堅持
    下車要回家，故跟他在一起（參臺灣桃園地方法院檢察署九十年偵字第一二一三
    號卷第六頁背面）云云，而經本院使告訴人甲○○與被告隔離訊問時，告訴人復
    陳稱：「（八十九年十二月十日晚上十時二十分被告又到台北縣三峽鎮你的住處
    ，要你搭他的車子，藉詞尋找林志星載你到桃園市及龜山鄉等地？）當天雨下很
    大，我是看小孩子坐在車子上，我想看小孩，所以就自己坐到車子上。」、「（
    他有無叫你一定要坐上車子去找林志星？）他是我上他的車子之前跟我說的。」
    、「（他那天為什麼要到你家前面？）因為他開我的車子，我聽到聲音，認出我
    的車子，我才出來看。他只是說要我和他去找林志星我沒有答應他，然後我看到
    小孩在車上，我就自己坐上車。」、「（你為什麼跟他去桃園市及龜山鄉等處？
    ）。是被告說要去的，他也沒有押我，是我自己要跟他去的。在警察局錄的口供
    ，因為當天我有喝一點酒，所以沒有說實話。」、「（他是否交代你今天來開庭
    不可以講對他不利的言詞？）沒有。」、「（你收到開庭通知後，有無和被告聯
    絡？）沒有。」、「（當天為何會去警察局告被告騷擾？）因為到桃園的時候，
    我和被告發生口角上的爭執，我又喝了酒，情緒很不穩，我在車上以行動電話報
    警，被告也知道我報警，他就送我回家，回到家門口警車就在門口等。」，綜上
    ，就被告有無強要告訴人上車，有無不讓其下車及其他違反告訴人意願之行為等
    情節，告訴人之指訴顯有重大瑕疵，而被告雖曾斥責告訴人是否把被告當傻子耍
    ？等語，惟告訴人亦陳稱雙方在桃園有發生口角云云，在雙方發生口角爭執時，
    被告前述氣憤之詞衡情應尚不致對告訴人構成精神上之壓迫，且若被告果有搔擾
    告訴人之故意，應不致讓尚在車子裡之告訴人自由使用行動電話報警且不致在知
    悉告訴人已報警後，又載告訴人回告訴人之住處，讓已在告訴人家門口等待之警
    員逮捕而自投羅網，綜合上情，尚難據認被告有何搔擾告訴人之行為，告訴人之
    指訴及民事保護令等證據，並不足以證明被告有何公訴人所指違反家庭暴力防治
    法第五十條第二款之犯行，因認不能證明被告犯罪，依前揭刑事訴訟法第三百零
    一條第一項規定，自應諭知被告無罪之判決。
據上論斷，應依刑事訴訟法第三百零一條第一項，判決如主文。
本案經檢察官廖江憲到庭執行職務。
中        華        民        國     九十    年      四     月    十    日
                       臺灣桃園地方法院刑事第二庭
                                     法  官  張淑芬
右正本證明與原本無異。
如不服本判決，應於判決送達後十日內向本院提出上訴狀( 應附繕本 )，上訴於臺灣
高等法院。
                                    書記官   黃文琪
中        華        民        國     九十     年    四    月    十八    日


司法院資訊處製作；財團法人民間司法改革基金會備份。
